臺灣新北地方法院民事裁定
111年度監宣字第258號
聲  請  人  王武雄  



相  對  人  王楊鶴  




上列當事人間請求准許處分受監護宣告人之財產事件，本院裁定
如下：
    主  文
一、許可聲請人處分相對人王楊鶴（女，民國00年0月00日生，
    身分證統一編號：Z000000000號）就其所有如附表所示之不
    動產，所得金額應全數存入受監護宣告人王楊鶴之金融帳戶
    。
二、聲請程序費用新臺幣壹仟元由受監護宣告之人王楊鶴之財產
    負擔。
    理  由
一、本件聲請意旨略以：聲請人為相對人之配偶，相對人前經鈞
    院以110年度監宣字第1032號裁定宣告為受監護宣告人，並
    選定聲請人為相對人之監護人。相對人所有如附表所示不動
    產之他人地上物眾多，且使用權及使用方式複雜；除私人宮
    廟、納骨塔等，所有不動產目前皆為他人占有使用中，相對
    人無法真正獲得使用收益。相對人現除無生活自理能力、無
    經濟活動及社會活動能力外，亦無法完成理解及表達；聲請
    人為相對人之利益，多年來持續與附表所示不動產之使用人
    溝通、討論，現使用人已願向相對人購買，並已簽訂不動產
    買賣契約書。出售所得之價金將成為相對人日後生活照顧及
    保護之資源。為此，聲請人爰依法聲請鈞院許可聲請人處分
    相對人如附表所示之不動產等語。
二、按監護人對於受監護人之財產，非為受監護人之利益，不得
    使用、代為或同意處分。監護人為下列行為，非經法院許可
    ，不生效力：(一)代理受監護人購置或處分不動產。(二)代
    理受監護人，就供其居住之建築物或其基地出租、供他人使
    用或終止租賃。監護人不得以受監護人之財產為投資。但購
    買公債、國庫券、中央銀行儲蓄券、金融債券、可轉讓定期
    存單、金融機構承兌匯票或保證商業本票，不在此限，民法
    第1101條定有明文。又上開規定，依民法第1113條之規定，
    準用於成年人之監護。
三、經查：聲請人主張其為受監護宣告人王楊鶴之配偶，王楊鶴
    前經本院以110年度監宣字第1032號裁定宣告為受監護宣告
    人，其後聲請人並經本院110年度監宣字第1032號裁定選定
    為相對人之監護人等情，並陳報財產清冊在案，有本院110
    年度監宣字第1032號民事裁定裁判書查詢、新北院賢家翰字
    111年度監宣字第470號函在卷可稽，堪予認定。
四、又查：聲請人主張相對人所有如附表所示不動產之他人地上
    物眾多，而使相對人無法真正獲得使用收益，現附表所示不
    動產之使用人已與相對人簽訂不動產買賣契約書，而出售所
    得之價金將成為相對人日後生活照顧及保護之資源等情，業
    據聲請人提出相對人於中國信託銀行帳戶之明細、最近親屬
    同意書、不動產買賣契約書、土地登記第一類謄本、建物登
    記第一類謄本、全國財產稅總歸戶財產查詢清單等件可稽，
    堪予認定。又此等事宜並無不利於受監護宣告人王楊鶴之情
    形，足認符合受監護宣告人之利益，且有最近親屬同意，是
    聲請人聲請本院許可由其處分受監護宣告人王楊鶴就其所有
    如附表所示之不動產，於法自無不合，應予准許，並命聲請
    人於代為處分後所得價款應全數存入相對人帳戶，以維其權
    益。
五、末按監護人應以善良管理人之注意，執行監護職務。又監護
    人於執行監護職務時，因故意或過失，致生損害於受監護宣
    告之人者，應負賠償之責。且法院於必要時，得命監護人提
    出監護事務之報告、財產清冊或結算書，檢查監護事務或受
    監護人之財產狀況。民法第1113條準用同法第1100條、第11
    09條第1項、第1103條第2項規定均有明示。準此，本件聲請
    人王武雄即監護人於辦理受監護宣告之人之財產處分後應妥
    適為相對人管理所得價金，以保障其權利，併予敘明。
六、依家事事件法第164條第2項，裁定如主文。

中    華    民    國   111    年     5    月     2    日
                   家事法庭     法  官  陳嘉宏
以上正本係照原本作成。
如對本裁定抗告須於裁定送達後10日內向本院提出抗告狀，並繳
納抗告費新臺幣1,000元。
中　　華　　民　　國　 111　　年　　 5　　月　　 2　　日
                                 書記官 林詩雅

※ 附表：
受監護宣告人王楊鶴之不動產    不動產標示 種類 面積（平方公尺） 權利範圍 新北市○○區○○段○○○段000000000地號 土地 9074 全部 新北市○○區○○段○○○段000000000地號 土地 826 全部 新北市○○區○○段○○○段000000000地號 土地 1472 全部 新北市○○區○○段○○○段000000000地號 土地 854 全部 新北市○○區○○段○○○段0000000000號（門牌號碼：新北市○○區○○里○○00○0號） 房屋 總面積186.54，加計附屬建物面積117.46，共計304。 全部